臺灣臺北地方法院刑事判決　　　　　　　　　　　　　九十一年度自字第三四一號
　　自　訴　人　甲　○
　　被　　　告　乙○○
　　　　　　　　丙○○
右列被告等因恐嚇等案件，經自訴人提起自訴，本院判決如左：
    主      文
乙○○、丙○○均無罪。
    理      由
一、自訴意旨略以：被告等人明知位於臺北市○○○路○段一八七巷五十八號加蓋部
    分土地上的一切建物及工作物應該完全拆除，並且只能作為臺北市○○○路○段
    一八七巷五十八號一樓出入使用，但卻共同故意持續強佔使用該土地營業，且被
    告乙○○有意破壞自訴人住家公寓整棟建築結構安全，自訴人並持續遭被告丙○
    ○及乙○○的房客即音速運動用品店的店東及員工柳昱承、林世章等人恐嚇騷擾
    ，因認被告張慶和、丙○○涉有刑法第三百零五條之恐嚇罪嫌及同法第三百五十
    四條之毀損罪嫌。
二、按犯罪事實應依證據認定之，無證據不得推定其犯罪事實。又不能證明被告犯罪
    者，應諭知無罪之判決，刑事訴訟法第一百五十四條、第三百零一條第一項分別
    定有明文。又事實之認定，應憑證據，如未能發現相當證據，或證據不足以證明
    ，自不能以推測或擬制之方法，為裁判基礎（最高法院四十年台上字第八六號判
    例參照）。再告訴人之告訴，本以使被告受刑事訴追為目的，故其陳述是否與事
    實相符，自應調查其他證據，以資審認，苟其所為攻擊之詞，尚有瑕疵，則在此
    瑕疵未予究明以前，即不能遽採為斷罪之基礎（最高法院六十九年台上字第一五
    三一號判例參照）。且認定犯罪事實所憑之證據，雖不以直接證據為限，間接證
    據亦包括在內，然而無論直接證據或間接證據，其為訴訟上之證明，須於通常一
    般之人均不致有所懷疑，而得確信其為真實之程度者，始得據為有罪之認定，倘
    其證明尚未達到此一程度，而有合理之懷疑存在而無從使事實審法院得有罪之確
    信時，即應由法院為諭知被告無罪之判決（最高法院七十六年台上字第四九八六
    號判例參照）。
三、本院經查：
  （一）自訴人指被告等涉有恐嚇部分：
    本件自訴人自訴被告乙○○、丙○○以言詞恐嚇乙節，被告等堅決否認，被告乙
    ○○於本院九十一年五月三十日開庭審理時稱：「我自從高等法院案子完之後，
    我就沒有再與他見面了。」、「自訴人因為防火巷的問題，要我告訴隔壁做生意
    的盡量不要塞住防火巷，要我簽名要告人家，我不願意。我沒有對自訴人恐嚇、
    毀損‧‧‧」；被告丙○○於庭訊時辯稱：「他告我們是因為他打傷我們店裡的
    職員，所以自訴人才想辦法告我們，我們並沒有如自訴人所言之自訴內容，自訴
    人冷氣水滴到我們樓下，他刺傷我們的職員，我們沒有對他恐嚇、毀損，他一天
    到晚窗戶打開一直罵、一直報案，以告我們為職業。」。自訴人亦未舉出具體、
    直接證據證明被告等有恐嚇情事，僅於本院庭訊時對被告恐嚇其之情形指稱：「
    被告張明知房子已經傾斜，且計畫打通用作賣場，這樣子明顯恐嚇我的安全，讓
    我不敢居住下去。被告許說有誰看到我用石頭丟你，而當時他的旁邊有很多他的
    店內員工，這樣子明顯是以人多勢眾的方式恐嚇我‧‧‧」（參本院九十一年五
    月三十日審判筆錄）顯見依自訴人所言，被告等之行為並未該當刑法第三百零五
    條恐嚇罪之構成要件，是自不足認被告乙○○、丙○○有恐嚇自訴人之犯行。
  （二）自訴人指被告等涉有毀損部分：
    自訴人指稱被告等蓄意破壞其住家公寓建築結構安全，惟於本院調查時，自訴人
    原先指稱：「被告用石頭丟我的窗子，用油漆噴我的房子裡面及我的窗子。」，
    惟經本院訊問是否確定係被告乙○○、丙○○毀損其住宅時，自訴人又稱：「後
    面有一扇窗子被打破，但我不敢確定是否是被告他們打破的。」、「油漆的部分
    我沒有看到被告二人在噴，我看到被告店內的人員及住戶用石頭及安全帽丟我的
    窗子。」（參本院九十一年五月三十日審判筆錄）顯見自訴人並未親眼目睹或提
    出任何積極證據，證明被告等有損毀其住家或物品之情事，其稱看到被告店內人
    員及住戶用石頭及安全帽丟窗子，然此等行為究非被告所為，且亦無任何積極證
    據證明被告等與自訴人親眼目睹用石頭及安全帽丟自訴人所有房屋窗子之人有犯
    意之聯絡，是自難認被告等涉有刑法第三百五十四條之毀損罪嫌。
四、綜上所述，自訴人認被告等所涉有之前開恐嚇及毀損罪嫌，尚難認與事實相符，
    此外復查無其他積極證據足資證明被告等有何恐嚇與毀損之犯行，既不能證明被
    告等犯罪，核諸前揭說明，自應由本院為被告等無罪之諭知。
五、臺灣臺北地方法院檢察署就九十一年度他字第一九六三號案件聲請併辦，因本院
    已就本案被告等諭知無罪，自無裁判上一罪之關係，本院無從併予審究，自應退
    回臺灣臺北地方法院檢察署另行偵處，附此敘明。
據上論斷，應依刑事訴訟法第三百四十三條、第三百零一條第一項，判決如主文。
中      華      民      國      九十一     年     六     月      十三   日
                                      臺灣臺北地方法院刑事第二庭
                                          法  官  張  宇  樞
右正本證明與原本無異。
如不服本判決，應於送達後十日內向本院提出上訴狀。
                                          書記官  楊  麗  娟
中      華      民      國      九十一     年     六     月      十三   日
